sl-SI: Dolžina rezila naprstnika: Zelo dolgo; Dolgo; Srednje; Kratko; Drugo
bg-BG: Дължина на перцето за пръсти: Много дълго; Дълго; Средно; Късо; Други
hr-HR: Duljina oštrice trzalice: Iznimno dugo; Dugo; Srednje; Kratko; Ostalo
sk-SK: Dĺžka čepele prstového trsátka: Extra dlhé; Dlhé; Stredné; Krátke; Iné
el: Μήκος λεπίδας finger pick: Πολύ μακριά; Μακριά; Μεσαία; Κοντή; Άλλο
nb: Lengde på fingerplukkerblad: Ekstra lang; Lang; Medium; Kort; Annet
pt-BR: Comprimento da lâmina da palheta de dedo: Extralonga; Longa; Média; Curta; Outros
ko: 핑거 픽 날 길이: 엑스트라 롱; 롱; 미디엄; 쇼트; 기타
th: ความยาวของส่วนปลายปิ๊ก: ยาวพิเศษ; ยาว; กลาง; สั้น; อื่นๆ
da: Fingerplekter-bladets længde: Ekstra lang; Lang; Medium; Kort; Andet
tr: Parmak penası bıçak uzunluğu: Ekstra uzun; Uzun; Orta; Kısa; Diğer
de: Länge der Fingerpick-Klinge: Extralang; Lang; Mittel; Kurz; Sonstige
zh-CN: 指拨刀片长度: 加长; 长; 中; 短; 其他
pl: Długość ostrza noża palcowego: Bardzo długie; Długie; Średnie; Krótkie; Inne
en: Finger pick blade length: Extra long; Long; Medium; Short; Other
hu: Ujjpengető penge hossza: Extra hosszú; Hosszú; Közepes; Rövid; Egyéb
nl: Vingerplectrum bladlengte: Extra lang; Lang; Medium; Kort; Overige
vi: Chiều dài lưỡi gảy ngón tay: Cực dài; Dài; Trung bình; Ngắn; Khác
ro-RO: Lungimea lamei penei de deget: Foarte lungă; Lungă; Medie; Scurtă; Altele
pt-PT: comprimento da lâmina da palheta de dedo: Extra longo; Longo; Médio; Curto; Outro
es: Largo de la punta de la púa para dedo: Extralargo; Largo; Mediano; Corto; Otro
ja: フィンガーピックの刃の長さ: エクストラロング; ロング; ミディアム; ショート; その他
lt-LT: Pirštinio mediatoriaus mentelės ilgis: Labai ilgas; Ilgas; Vidutinis; Trumpas; Kita
ru: Длина лепестка пальцевого медиатора: Очень длинный; Длинный; Средний; Короткий; Другое
zh-TW: 指套撥片片端長度: 特長; 長; 中; 短; 其他
fi: Sormiplektran terän pituus: Erittäin pitkä; Pitkä; Keskipitkä; Lyhyt; Muu
cs: Délka plochy trsátka: Extra dlouhé; Dlouhé; Střední; Krátké; Jiné
it: Lunghezza della lama del plettro da dito: Extra lungo; Lungo; Medio; Corto; Altro
sv: Bladlängd för fingerplektrum: Extra lång; Lång; Medium; Kort; Övrigt
fr: Longueur de la lame de l’onglet: Très long; Long; Moyen; Court; Autre